sk-SK: Systém montáže dosky s veternou fóliou: Deep Tuttle box; Montáž na dosku; Power box; Tuttle box; Iné
ro-RO: Sistemul de montare a plăcii de windfoil: Cutie Deep Tuttle; Montare pe placă; Power box; Cutie Tuttle; Altele
zh-TW: 水翼風翼板安裝系統: Deep Tuttle 槽; 板式底座; Power 槽; Tuttle 槽; 其他
th: ระบบติดตั้งบอร์ดวินด์ฟอยล์: Deep Tuttle Box; เมาท์แบบเพลต; Power Box; Tuttle Box; อื่นๆ
hr-HR: Sustav za montažu vjetrobranske ploče: Deep Tuttle box; Montaža na ploču; Power box; Tuttle box; Ostalo
bg-BG: Система за монтаж на дъската за уиндфойл: Кутия Deep Tuttle; Монтаж на плоча; Кутия Power Box; Кутия Tuttle; Друго
sv: Monteringssystem för vindfoilbräda: Deep Tuttle box; Plattmontering; Power box; Tuttle box; Övrigt
pt-BR: Prancha de windfoil sistema de montagem: Caixa Deep Tuttle; Suporte de placa; Power box; Caixa Tuttle; Outro
cs: Systém pro upevnění windfoilu: Deep Tuttle box; Uchycení na desku; Power box; Tuttle box; Jiné
tr: Windfoil board montaj sistemi: Derin Tuttle kutusu; Plaka montajı; Power box; Tuttle kutusu; Diğer
es: Sistema de montaje de la tabla de windfoil: Caja Deep Tuttle; Montaje de placa; Caja Power box; Caja Tuttle; Otro
ru: Система крепления виндфойл-доски: Deep Tuttle Box; Крепление на площадке; Power Box; Tuttle Box; Другое
pt-PT: Sistema de montagem da prancha de windfoil: Caixa Deep Tuttle; Suporte de placa; Power box; Caixa Tuttle; Outro
fr: Système de montage sur la planche de windfoil: Boîtier Deep Tuttle; Montage sur platine; Boîtier Powerbox; Boîtier Tuttle; Autre
pl: System mocowania deski windfoil: Skrzynka Deep Tuttle; Mocowanie na płytę; Skrzynka Power Box; Skrzynka Tuttle; Inny
zh-CN: 风帆冲浪板安装系统: 深 Tuttle 盒; 底板安装; Power 盒; Tuttle 盒; 其他
sl-SI: Sistem za pritrditev vetrobranske folije: Sistem Deep Tuttle (box); Montaža s ploščo; Sistem Power (box); Sistem Tuttle (box); Drugo
ko: 윈드포일 보드 장착 체계: 딥 터틀 박스; 플레이트 마운트; 파워 박스; 터틀 박스; 기타
vi: Hệ thống lắp đặt ván cánh ngầm: Hộp Deep Tuttle; Ngàm phẳng; Hộp Power; Hộp Tuttle; Khác
hu: Szörfdeszka-rögzítési rendszer (Windfoil): Deep Tuttle Box; Talpas rögzítés; Power Box; Tuttle Box; Egyéb
nb: Monteringssystem for windfoilbrett: Deep Tuttle Box; Platemontering; Power Box; Tuttle Box; Annet
da: Monteringssystem for windfoil-board: Deep Tuttle-boks; Plademontering; Power-boks; Tuttle-boks; Andet
nl: Windfoil-board bevestigingssysteem: Deep Tuttle-box; Plaatbevestiging; Powerbox; Tuttle-box; Overige
it: Sistema di montaggio della tavola da windfoil: Deep Tuttle box; Attacco a piastra; Power box; Tuttle box; Altro
el: Σύστημα τοποθέτησης σανίδας windfoil: Deep Tuttle box; Βάση πλάκας; Power box; Tuttle box; Άλλο
ja: ウィンドフォイルボード取り付けシステム: Deep Tuttle Box; プレートマウント; Power Box; Tuttle Box; その他
fi: Siipilaudan kiinnitysjärjestelmä: Deep Tuttle -laatikko; Levykiinnitys; Power box; Tuttle-laatikko; Muu
de: Montagesystem des Windfoil-Boards: Deep-Tuttle-Box; Plate-Mount; Power-Box; Tuttle-Box; Sonstige
en: Windfoil board mounting system: Deep Tuttle box; Plate mount; Power box; Tuttle box; Other
lt-LT: Vėjo plėvelės tvirtinimo sistema: „Deep Tuttle“ dėžutė; Plokštelinis tvirtinimas; „Power“ dėžutė; „Tuttle“ dėžutė; Kita